臺灣高等法院交通事件裁定　　　　　　100年度交抗字第263號
抗　告　人
即受處分人　呂聰興
上列抗告人因違反道路交通管理處罰條例案件，不服臺灣桃園地
方法院中華民國100年1月31日所為裁定（100年度交聲字第84號
），提起抗告，本院裁定如下：
    主  文
抗告駁回。
    理  由
一、原裁定意旨略以：按受處分人不服道路交通管理處罰條例第
    8條所定主管機關所為之處罰者，得於接到裁決書之翌日起
    20日內，向管轄地方法院聲明異議；法院認聲明異議不合法
    律上之程式或其異議權已經喪失者，應以裁定駁回之，但其
    不合法律上之程式可補正者，應先定期命為補正，逾期不補
    正者，即予駁回，道路交通管理處罰條例第87條第1項、道
    路交通事件處理辦法第17條分別有明文。經查：本件交通部
    公路總局新竹區監理所中壢監理站（下稱原處分機關）於民
    國99年8月26日所開立之壢監裁字第裁53－DB0000000號違反
    道路交通管理事件裁決書，乃係於同日即由異議人親自簽名
    收受，此有原處分機關之送達證書1紙在卷可稽，則原處分
    機關之上開裁決書，自該日即已發生送達之效力，而異議人
    聲明異議之期間，即應自送達之翌日即99年8月27日起算，
    然異議人卻遲至100年1月24日始向原處分機關提起本件聲明
    異議，亦有原處分機關收文章戳上之日期可佐，顯已逾20日
    之法定期間，是本件聲明異議當不合法律上之程式，且無從
    補正，應予駁回等語。
二、抗告意旨略以：本人當日係駕駛自小客車被查，但被吊扣的
    是聯結車駕照，而無法工作已有4個月，本人家有76歲媽媽
    ，有一對2歲的雙胞胎，家有房貸，實在不知在被罰的15 日
    內提出抗告，懇請給予一次機會云云。
三、經查：
(一)按受處分人不服道路交通管理處罰條例第8條所定主管機關
    所為之處罰，得於接到裁決書之翌日起20日內，向管轄地方
    法院聲明異議，道路交通管理處罰條例第87條第1項定有明
    文。次按交通法庭認聲明異議不合法律上之程式或其異議權
    已經喪失者，應以裁定駁回之，道路交通案件處理辦法第18
    條前段亦有明文。又處理違反道路交通管理事件，有關文書
    送達之程序，依行政程序法之規定，復為違反道路交通管理
    事件統一裁罰基準及處理細則第5條所明定。
(二)本件抗告人駕駛L3-9478號自用小客車，於98年8月25日23時
    16分在桃園縣楊梅市○○路處，因「酒後駕車經酒測、酒測
    值0.47mg/L」違規，經桃園縣政府警察局楊梅分局幼獅派出
    所警員依道路交通管理處罰條例第35條第1項第1款舉發，並
    由原處分機關於99年8月26日掣發壢監裁字第裁53-DB000000
    0號違反道路交通管理事件裁決書，復於99年8月26日送達於
    抗告人之住所，並由抗告人親自簽收等情，有交通部公路總
    局新竹區監理所中壢監理站送達證書在卷可憑（見原審卷第
    7頁），此裁決書之送達業已合法。遽抗告人竟遲至100年1
    月24日始具狀經由原處分機關向法院聲明異議，縱使扣除在
    途期間2日，顯已逾20日之法定期間，揆諸首揭規定，其異
    議顯然不合法律上之程式，且無從命補正，原審予以裁定駁
    回，經核尚無違誤或不當。受處分人因可歸責於己之事由致
    遲誤聲明異議之法定期間，猶執上情提起抗告，指摘原裁定
    不當，並無理由，自應予駁回。
四、據上論斷，應依道路交通事件處理辦法第25條，刑事訴訟法
    第411條前段，裁定如主文。
中    華    民    國    100    年    3    月    7     日
                  交通法庭審判長法  官   吳鴻章
                                法  官   曾淑華
                                法  官   汪梅芬
以上正本證明與原本無異。
不得再抗告。
                                書記官   劉寶鈴
中    華    民    國   100    年    3     月    8    日